【裁判字號】    99,訴緝,79
【裁判日期】    991012
【裁判案由】    違反毒品危害防制條例
【裁判全文】
臺灣臺南地方法院刑事判決              99年度訴緝字第78號
公  訴  人  臺灣臺南地方法院檢察署檢察官
被      告  乙○○
上列被告因違反毒品危害防制條例案件，經檢察官提起公訴（99
年度毒偵字第517號、98年撤緩毒偵字第182號、98年度毒偵字第
1376號、99撤緩毒偵字第30、31號），被告於準備程序期日就被
訴事實為有罪陳述，本院合議庭裁定由受命法官獨任進行簡式審
判程序，判決如下：
    主  文
乙○○施用第一級毒品，累犯，處有期徒刑玖月；又施用第二級
毒品，累犯，處有期徒刑伍月；又施用第一級毒品，累犯，處有
期徒刑玖月；又施用第二級毒品，累犯，處有期徒刑伍月；又施
用第二級毒品，累犯，處有期徒刑伍月；又施用第一級毒品，累
犯，處有期徒刑捌月；又施用第二級毒品，累犯，處有期徒刑伍
月。應執行有期徒刑貳年貳月。
    事實及理由
一、犯罪事實：乙○○前因違反兒童及少年性交易防制條例案件
    ，經本院判處有期徒刑3月確定，於民國96年2月26日易科罰
    金執行完畢。另於95年間因施用第一級、第二級毒品，經本
    院以95年度毒聲字第843號裁定送觀察、勒戒後，於96年7月
    12日因無繼續施用傾向釋放出所，並經臺灣臺南地方法院檢
    察署檢察官於同月13日以96年度毒偵緝字第115號為不起訴
    處分確定。猶無法戒除毒癮，分別於下列時地，基於施用第
    一級毒品海洛因及第二級毒品甲基安非他命之犯意，而為下
    列犯行：
 （一）
    於97年2月13日下午某時，在其臺南市○○路377巷19之1
      號住處，以將第二級毒品甲基安非他命球燒烤產生煙霧之
      方式，施用甲基安非他命1次。
    於97年2月14日凌晨2、3 時許，在上址，以將海洛因摻入
      香菸吸食之方式，施用海洛因1次。嗣因臺灣臺南地方法
      院檢察署檢察官偵辦曾德涉嫌販賣毒品案件，於97年2
      月14日指揮臺南縣警察局歸仁分局員警約詢乙○○到案說
      明，經其同意，逐97年2月14日中午12時20分採集尿液檢
      體送驗結果，呈安非他命類及嗎啡（海洛因代謝物）陽性
      反應，始查悉上情。
 （二）
    於97年7月16日某時，在其位於臺南市○區○○路377巷19
      號之1住處，以將第二級毒品甲基安非他命放入電燈泡再
      用打火機燒烤後吸其煙霧方式，施用甲基安非他命1次。
    於97年7月19日下午4時45分往前回溯26小時內之某時，以
      將第一級毒品海洛因摻入香菸之方式，在上址施用海洛因
      1次。嗣於97年7月19日下午3時10分許，為警經其同意採
      集尿液檢體送驗結果，呈安非他命類及鴉片類陽性反應，
      始發現上情。
 （三）於98年6月5日下午3時許，在臺南縣永康市○○路黃昏市
       場旁友人住處，以將甲基安非他命置於玻璃球上燒烤後
       吸其煙霧之方式，施用第二級毒品甲基安非他命1次。嗣
       於98年6月5日下午3時許，至臺灣臺南地方法院檢察署觀
       護人室報到時，經該地檢署觀護人依97年度毒偵字第897
       、1070號緩起訴處分命令，採集其尿液檢體送驗結果，
       呈甲基安非他命陽性反應，始查悉上情。
 （四）
     於98年12月9日21時20分起回溯26小時內某時，在不詳處
       所，施用第一級毒品海洛因1次。
     於98年12月9日21時20分起回溯96小時內某時，在不詳處
       所，施用第二級毒品甲基安非他命1次。
二、本件係經被告乙○○於準備程序為有罪之表示，而經本院合
    議庭裁定由受命法官獨任以簡式審判程序加以審理，依刑事
    訴訟法第273條之2、第159條第2項之規定，不適用傳聞法則
    有關限制證據能力之相關規定；並得依同法第310條之2準用
    第454條之規定製作略式判決書（僅記載「證據名稱」），
    合先敘明。
三、證據名稱：
  （一）被告乙○○於警詢、偵查及本院中之供述（南縣歸警偵
        字第0971000774號卷第1至5頁、97年度毒偵字第897號
        卷第14至15頁、99年訴緝字第80號第3-4頁、南市警四
        刑字第097000000330號卷第1-2頁、98年度毒偵字第137
        6號卷第8至9頁、98年度易字第1509號卷第55至58頁、
        南市警五刑偵字第0994500277號卷第1至3頁、99年度訴
        緝字第78號卷第2至4頁、第29至30頁、第52至59頁）。
  （二）臺南縣警察局歸仁分局採擷毒品犯罪嫌疑人尿液送驗編
        號名冊（南縣歸警偵字第0971000774號卷第6頁）。
  （三）正修科技大學超微量研究科技中心97年3月5日檢驗報告
        （南縣歸警偵字第0971000774號卷第7頁）。
  （四）臺南地檢署刑案資料查註紀錄表、矯正簡表、臺南地檢
        署96年度毒偵緝字第115號不起訴處分書（97年度緩護
        命字第201號卷第9至11頁、第14頁；99年度訴緝字第80
        號卷第10至11頁）。
  （五）臺南市警察局第四分局偵辦毒品危害防制條例案送驗尿
        液及年籍對照表（南市警四刑字第097000000330號卷第
        9頁）。
  （六）詮昕科技股份有限公司濫用藥物尿液檢驗報告（南市警
        四刑字第097000000330號卷第8頁）。
  （七）臺南地檢署（武股）觀護人製作之簽文（98年度毒偵字
        第1376號卷第1頁）。
  （八）臺南地檢署受保護管束人（被告）尿液檢體監管紀錄表
        （98年度毒偵字第1376號卷第2頁）。
  （九）臺灣檢驗科技股份有限公司98年6月24日濫用藥物尿液
        檢驗報告（98年度毒偵字第1376號卷第3頁）。
  （十）行政院衛生署藥物食品檢驗局81年2月8日（81）藥檢壹
        字第1156號函（98年度毒偵字第1376號卷第31至32頁）
        。
  （十一）法務部調查局98年8月21日調科壹字第09800421440號
          鑑定書（98年度毒偵字第1376號卷第28至29頁）。
  （十二）行政院衛生署管制藥品管理局94年1月25日管檢字第
          0940000586號函（98年度毒偵字第1376號卷第33至34
          頁）。
  （十三）長榮大學確認報告及送驗尿液及年及對照表各1紙（
          編號098E5-260號）（南市警五刑偵字第099450027 7
          號卷第4至5頁）。
四、核被告乙○○犯罪事實(一)、(二)、(三)、(四)所為，均係犯
    毒品危害防制條例第10條第2項之施用第二級毒品罪；犯罪
    事實(一)、(二)、(四)所為，均係犯毒品危害防制條例第10
    條第1項之施用第一級毒品罪。被告於持有海洛因、甲基安
    非他命以供施用，各次持有海洛因之低度行為應為施用之高
    度行為所吸收，不另論罪。被告所犯上開7罪，犯意有別，
    行為殊異，應予分論併罰。又被告有前述之論罪科刑及執行
    紀錄，有臺灣高等法院被告前案紀錄表可稽，其於有期徒刑
    執行完畢後5年內，故意再犯本件有期徒刑以上之2罪，均為
    累犯，各應依刑法第47條第1項規定加重其刑。
五、審酌被告前因施用毒品犯行，歷經觀察、勒戒及強制戒治之
    處遇措施，應深明毒品危害之鉅，竟仍不知悔改而再施用、
    持有毒品，且檢察官曾予以緩起訴處分，使其有自新以戒除
    毒癮之機會，竟不知珍惜，顯見其意志不堅，迄未能記取教
    訓，復參酌其所犯施用毒品行為係戕害自己身心健康，持有
    毒品之動機、目的則係為自身施用，尚未嚴重破壞社會秩序
    、侵害他人權益，及其犯罪後始終坦承犯行，尚有悔意，暨
    其學歷、職業、家庭狀況並參酌檢察官之求刑及被告表示之
    意願等一切情狀，分別量處如主文所示之刑，並定其應執行
    之刑。
六、依刑事訴訟法第299條第1項前段、第273條之1第1項、第310
    條之2、第454條第2項，毒品危害防制條例第10條第1項、第
    2項，刑法第11條、第47條第1項、第51條第5款，判決如主
    文。
本案經檢察官甲○○到庭執行職務。
中    華    民    國    99    年    10    月    12    日
                  刑事第九庭  法  官  莊玉熙
以上正本證明與原本無異。
如不服本判決應於收受本判決後10日內向本院提出上訴書狀，並
應敘述具體理由。其未敘述上訴理由者，應於上訴期間屆滿後20
日內向本院補提理由書狀（均須按他造當事人之人數附繕本）「
切勿逕送上級法院」。
                              書記官  余富誠
中    華    民    國    99    年    10    月    13    日
附錄本件論罪科刑法條：
毒品危害防制條例第10條第1項、第2項
施用第一級毒品者，處6月以上5年以下期徒刑。
施用第二級毒品者，處3年以下有期徒刑。

司法院資訊處製作；財團法人民間司法改革基金會備份。
